臺灣新北地方法院刑事判決　　　　　　 110年度訴字第1009號
公　訴　人　臺灣新北地方檢察署檢察官
被　　　告　彭兆儀





上列被告因傷害案件，經檢察官提起公訴（109年度偵字第00000
號），因被告於準備程序中就被訴事實為有罪之陳述，本院合議
庭裁定由受命法官獨任進行簡式審判程序，判決如下：
    主  文
彭兆儀犯傷害罪，累犯，處拘役肆拾日，如易科罰金，以新臺幣
壹仟元折算壹日。扣案之水果刀壹把沒收。
    事  實
一、彭兆儀與江應良（被訴傷害部分，由本院另行審理）素不相
    識，其二人於民國109 年11月23日21時許，在新北市○○區
    ○○路0○0號介壽公園內，因故發生口角，彭兆儀基於傷害
    之犯意，持其所有之水果刀1 把朝江應良左側前臂揮砍並以
    嘴咬江應良右側前臂，致江應良受有左側前臂割傷、右側前
    臂擦傷之傷害。嗣經警到場處理，當場扣得上開水果刀1 把
    。
二、案經江應良訴由新北市政府警察局海山分局報告臺灣新北地
    方檢察署檢察官偵查起訴。
    理  由
一、上開犯罪事實，業據被告彭兆儀於本院訊問時坦承不諱（見
    本院訴字卷第106、112、114、115頁），且經證人即告訴人
    江應良於偵查中證述明確（見偵查卷第125至126頁），復有
    新北市政府警察局海山分局搜索、扣押筆錄暨扣押物品目錄
    表各1份、告訴人之板橋中興醫院診斷證明書1紙、告訴人傷
    勢照片2 張（見偵查卷第29至39、51、53頁）在卷可稽，足
    認被告之自白與事實相符，事證明確，被告犯行均堪認定，
    應予依法論罪科刑。
二、論罪科刑：
  ㈠核被告所為，係犯刑法第277條第1項之傷害罪。
  ㈡被告前因竊盜案件，經本院分別判處有期徒刑確定後，復經
    本院以107 年度聲字第2437號裁定應執行刑為有期徒刑2年4
    月確定，嗣於109年2月18日執行完畢（因接續執行另案拘役
    ，於109 年7月7日始出監），有臺灣高等法院被告前案紀錄
    表在卷可參，其於受有期徒刑之執行完畢後，5 年內故意再
    犯本案有期徒刑以上之罪，為累犯，惟參酌司法院釋字第77
    5 號解釋意旨，本院考量被告構成累犯之前案，與本案傷害
    罪並非同類案件，難認有特別惡性或刑罰反應力薄弱之情，
    故不加重其刑。
  ㈢爰審酌被告因與告訴人發生爭執，而不思以理性、正當途徑
    解決，持水果刀砍傷告訴人，顯然欠缺尊重他人身體法益之
    觀念，所為應予非難；兼衡其犯罪後能坦承犯行之犯後態度
    、自陳其傷害告訴人前先遭告訴人挑釁之動機（見本院訴字
    卷第106 頁）、告訴人所受傷勢，及被告尚未與告訴人達成
    和解、取得諒解以彌補告訴人所受損害，暨其自陳國小畢業
    、入監前從事粗工工作、日薪約新臺幣1,200 元、工作並不
    穩定、須扶養父親之家庭生活狀況等一切情狀，量處如主文
    所示之刑，並諭知易科罰金之折算標準。
三、沒收：
    按供犯罪所用、犯罪預備之物或犯罪所生之物，屬於犯罪行
    為人者，得沒收之，刑法第38條第2 項前段定有明文。扣案
    之水果刀1 把為被告所有且為本案砍傷告訴人所用之物乙情
    ，業據其供述明確（見偵查卷第18、19頁），爰依刑法第38
    條第2 項前段規定，宣告沒收。
據上論斷，應依刑事訴訟法第273 條之1第1項、第299條第1項前
段（本案採判決精簡原則，僅引述程序法條），判決如主文。
本案經檢察官余佳恩偵查起訴，由檢察官王家春到庭執行職務。
中    華    民    國    110    年    11   月    10    日
                  刑事第十七庭  法  官  黃俊雯
上列正本證明與原本無異。
如不服本判決，應於判決送達後20日內敘明上訴理由，向本院提
出上訴狀 (應附繕本) ，上訴於臺灣高等法院。其未敘述上訴理
由者，應於上訴期間屆滿後20日內向本院補提理由書「切勿逕送
上級法院」。
                                書記官  楊玉寧
中    華    民    國    110    年   11    月    10    日
附錄本條論罪科刑法條全文：
中華民國刑法第 277 條
傷害人之身體或健康者，處五年以下有期徒刑、拘役或五十萬元
以下罰金。
犯前項之罪，因而致人於死者，處無期徒刑或七年以上有期徒刑
；致重傷者，處三年以上十年以下有期徒刑。